# 收购少数股东权益冲减未分配利润在合并所有者权益变动表列示在哪个项目

提问人：yayu197777 时间：2017-05-24 16:24:14
请教陈版，我公司有一国外孙公司，我子公司持股70%，少数股东持股30%，因矿权前期部分投入不符合资本化费用化了，后期取得了采矿权证，因矿权的储量和品位都不错所以评估价值较高，但无法按评估价值入账，所以公司目前净资产-2000万元，现在公司决定 4000 万元收购少数股东持有的股权，根据企业会计准则“在合并财务报表中，因购买少数股权新取得的长期股权投资与按照新增持股比例计算应享有子公司自购买日或合并日开始持续计算的净资产份额之间的差额，应当调整资本公积（资本溢价或股本溢价），资本公积不足冲减的，调整留存收益。”因收购方子公司无资本公积-资本溢价，所以就应该冲减未分配利润4000-（-2000*30%）=4600万元，是这样的吧。冲减的未分配利润在合并所有者权益变动表中列示在哪个项目合适？

回答人：chenyiwei
“资本公积不足冲减的，调整留存收益”是指合并报表层面原有的资本公积（仅限资本溢价）不够冲减，而不是收购方子公司自身的资本公积不够冲减。在合并报表层面原有的资本公积（仅限资本溢价）不够冲减的情况下，不足冲减的差额依次冲减合并报表层面的盈余公积和未分配利润，在合并股东权益变动表中列入“所有者投入和减少资本——其他”一行内。